---
title: "ggplot"
documentclass: ctexart
output:
  rticles::ctex:
    fig_caption: yes
    number_sections: yes
---

```{r setup, message = F, warning= FALSE, include=FALSE}
options(htmltools.dir.version = FALSE)
library(tidyverse)
```

```{r}
mpg
```

```{r}
ggplot(data=mpg)+geom_point(mapping=aes(x=displ,y=hwy))
```

**ggplot() 相当于一个不断叠加的图层**

模板：
ggplot(data= <DATA>)+<geom_Function>(mapping=aes(<MAPPINGS>))

## 图形属性映射

```{r}
ggplot(data=mpg)+
  geom_point(mapping=aes(x=displ,y=hwy,color=class))
```

**但是不建议将无序变量与size联系起来**

```{r}
ggplot(data=mpg)+
  geom_point(mapping=aes(x=displ,y=hwy,size=class))
```

```{r}
ggplot(data=mpg)+
  geom_point(mapping=aes(x=displ,y=hwy,alpha=class))
```

```{r}
ggplot(data=mpg)+
  geom_point(mapping=aes(x=displ,y=hwy,shape=class))
```

**变量类型过多之后shape和size就显示不出来了**

```{r}
ggplot(data=mpg)+
  geom_point(mapping=aes(x=displ,y=hwy,color=displ<5))
```

**对于连续变量可以用color和size 但是不能用shape**
```{r}
ggplot(data=mpg)+
  geom_point(mapping=aes(x=displ,y=hwy,color=cty))
```

## 分面

facet_wrap() 第一个参数为 ～+变量名 ,变量必须是离散的。

```{r}
ggplot(data=mpg)+
  geom_point(mapping=aes(x=displ,y=hwy))+
  facet_wrap(~class,nrow=2)
```

facet_grid()可以对两个变量进行分面

```{r}
ggplot(data=mpg)+
  geom_point(mapping=aes(x=displ,y=hwy))+
  facet_grid(drv~cyl)
```

**空白图表示同时满足二者的车并不存在**

**真对连续变量分面的话就会有许多**

```{r}
ggplot(data = mpg) +
  geom_point(mapping = aes(x = displ, y = hwy)) + 
    facet_grid(.~drv) # 与facet_wrap(~drv)相同
```

## 几何图像

```{r}
ggplot(data = mpg) +
  geom_point(mapping = aes(x = displ, y = hwy))
```

```{r}
ggplot(data = mpg) +
  geom_smooth(mapping = aes(x = displ, y = hwy))
```

```{r}
ggplot(data = mpg) +
  geom_smooth(mapping = aes(x = displ, y = hwy,linetype=drv))
```

**几何图形有30多种**

```{r}
ggplot(data = mpg) +
  geom_smooth(mapping = aes(x = displ, y = hwy,group=drv))
```

```{r}
ggplot(data = mpg) +
  geom_smooth(mapping = aes(x = displ, y = hwy,color=drv),
              show.legend=FALSE) #边注释是否存在
```

**还可以多个图层叠加**

```{r}
ggplot(data = mpg) +
  geom_point(mapping = aes(x = displ, y = hwy)) +
    geom_smooth(mapping = aes(x = displ, y = hwy))
```

**但是这样有代码重复，下面是避免的方法**

```{r}
ggplot(data = mpg, mapping = aes(x = displ, y = hwy)) + 
  geom_point() +
    geom_smooth()
```

**几何函数内的mapping只对局部有效**

```{r}
ggplot(data = mpg, mapping = aes(x = displ, y = hwy)) +
  geom_point(mapping = aes(color = class)) + 
    geom_smooth()
```

**不同图层也可以用不同的data**

```{r}
ggplot(data = mpg, mapping = aes(x = displ, y = hwy)) +
  geom_point(mapping = aes(color = class)) + 
    geom_smooth(
      data=filter(mpg,class=="subcompact"),
      se=FALSE #se指line的阴影部分
    )
```

geom_boxplot()：绘制箱线图

geom_histogram()：绘制直方图

geom_bar()：绘制条形图

geom_path()：在各个数据点之间连线（路径图）

还有很多。

下面两个代码没有区别：
```{r}
ggplot(data = mpg, mapping = aes(x = displ, y = hwy)) + 
  geom_point() +
    geom_smooth()

ggplot() + 
  geom_point(
    data = mpg,
    mapping = aes(x = displ, y = hwy)
  )+
  geom_smooth(
    data = mpg,
    mapping = aes(x = displ, y = hwy)
  )
```


## 统计变换

```{r}
ggplot(data = diamonds) + 
  geom_bar(mapping = aes(x = cut))
```

几何对象函数和统计变换函数可以互换使用，因为每个几何对象函数都有一个默认统计变换，每个统计变换都有一个默认几何对象函数。

```{r}
ggplot(data = diamonds) + 
  stat_count(mapping = aes(x = cut))
```

有时我们会想覆盖默认的统计变换：

```{r}
demo<-tribble(
  ~a,~b,
  "bar_1",20,
  "bar_2",30,
  "bar_3",40
)

ggplot(data=demo)+
  geom_bar(aes(x=a,y=b),stat="identity")
```

有时可能会想覆盖从统计变换生成的变量到图形的默认映射：

```{r}
ggplot(data=diamonds)+
  geom_bar(
    mapping = aes(x=cut,y=..prop..,group=1)
  )
```

有时想在代码中强调统计变换:

```{r}
ggplot(data = diamonds) + 
  stat_summary(
    mapping = aes(x = cut, y = depth),
    fun.min = min,
    fun.max = max,
    fun = median
)
```

## 位置调整

可以利用color或者fill为条形图上色

```{r}
ggplot(data = diamonds) +
  geom_bar(mapping = aes(x = cut, color = cut))

ggplot(data = diamonds) +
  geom_bar(mapping = aes(x = cut, fill = cut))

ggplot(data = diamonds) +
  geom_bar(mapping = aes(x = cut, fill = clarity))
```

**这种堆叠是由position来进行位置调换的的，如果不想要这样的也可以选择identity，dodge或者fill**

position="identity"会把每个对象的准确量表现在那， 但是不大适用于条形图，因为会覆盖，我们可以通过设置alpha或者fill=NA来让变透明

```{r}
ggplot(
    data = diamonds,
    mapping = aes(x = cut, fill = clarity)
)+
  geom_bar(alpha = 3/5, position = "identity")


```

position ="fill"可以轻松观察比例

```{r}
ggplot(data = diamonds) + geom_bar(
            mapping = aes(x = cut, fill = clarity),
            position = "fill"
          )
```

**position="dodge"变成多个条形**

```{r}
ggplot(data = diamonds) + geom_bar(
            mapping = aes(x = cut, fill = clarity),
            position = "dodge"
          )
```

另外也有一种不适合条形图但适合散点图的调整方法，散点图中经常会有点重合，我们可以加上一个小扰动：

```{r}
ggplot(data = mpg) + geom_point(
        mapping = aes(x = displ, y = hwy),
        position = "jitter"
      )
```


## 坐标系

coord_flip()用来交换x轴和y轴，在画水平箱图以及长标签很有用。

```{r}
ggplot(data = mpg, mapping = aes(x = class, y = hwy)) + 
  geom_boxplot()
ggplot(data = mpg, mapping = aes(x = class, y = hwy)) + 
  geom_boxplot() +
  coord_flip()
```


coord_quickmap()为地图设置合适的比例：

```{r}
nz <- map_data("nz")
ggplot(nz, aes(long, lat, group = group)) +
  geom_polygon(fill = "white", color = "black")
ggplot(nz, aes(long, lat, group = group)) + 
  geom_polygon(fill = "white", color = "black") + 
  coord_quickmap()
```

coord_polar()用来得到极坐标，可以揭示出条形图和鸡冠图的关系：

```{r}
bar <- ggplot(data = diamonds) + 
  geom_bar(
   mapping = aes(x = cut, fill = cut), 
   show.legend = FALSE,
   width = 1
  )+
  theme(aspect.ratio = 1) + 
  labs(x = NULL, y = NULL)
  bar + coord_flip() 
  bar + coord_polar()
```


## 图层分层语法

ggplot(data=<DATA>)+

  <geom_Function>(
  
    mapping =aes(<MAPPINGS),
    
    stat=<STAT>,
    
    position=<POSITION>
  
  )+
  
  <Coordinate_Function>+
  
  <Facet_Function>























